最高法院刑事判決                                八十六年度台上字第七七一號
    上  訴  人  乙○○
    選任辯護人  高宗良律師
    上  訴  人  甲○○
右上訴人等因違反槍彈藥刀械管制條例案件，不服台灣高等法院高雄分院中華民國
八十五年十月二十九日第二審判決（八十五年度上訴字第一○一九號，起訴案號：台
灣屏東地方法院檢察署八十四年度偵字第六七八七號，八十五年度偵字第一○八三號
），提起上訴，本院判決如左：
    主  文
上訴駁回。
    理  由
一乙○○部分：
按刑事訴訟法第三百七十七條規定，上訴於第三審法院，非以判決違背法令為理由，
不得為之。是提起第三審上訴，應以原判決違背法令為理由，係屬法定要件。如果上
訴理由狀並未依據卷內訴訟資料，具體指摘原判決不適用何種法則或如何適用不當，
或所指摘原判決違法情事，顯與法律規定得為第三審上訴理由之違法情形，不相適合
時，均應認其上訴為違背法律上之程式，予以駁回。
本件上訴人乙○○上訴意旨略謂：乙○○自始僅供認有同意共同被告甲○○寄放槍枝
之情事，但否認有同謀販賣之意思，遍查全卷，無積極證據足以證明乙○○有本件犯
行，原判決有依法應於審判期日調查之證據未予調查之違法云云。
惟查刑事訴訟法所稱應於審判期日調查之證據，係指此項證據，確與待證事實有重要
關係，在客觀上有其調查之必要性而言。本件原判決依憑乙○○與共同被告甲○○分
別在警訊及檢察官偵查中供認之自白，認與施俊旭所供情節相符，復有扣押之霰彈槍
十四支、霰彈一百七十八發、擦槍工具一批，及卷附之內政部警政署刑事警察局鑑驗
通知書等，據以認定乙○○有其事實欄所載共同未經許可，販賣槍、彈之犯行，已於
判決理由欄內詳加說明。對於乙○○事後翻供，否認參與販賣之辯解，認為不可採信
，亦已依據卷證資料，明其理由。上訴意旨，並未針對卷內之證據資料，具體指明
何種與待證事實有重要關係之必要性證據未予調查，僅空言泛詞指摘，殊非適法之第
三審上訴理由，應認其上訴為違背法律上之程式，予以駁回。
二甲○○部分：
查第三審上訴書狀，應述上訴之理由，其未述者，得於提起上訴後十日內補提理
由書於原審法院，已逾上述期間，而於第三審法院未判決前仍未提出上訴理由書狀者
，第三審法院應以判決駁回之，刑事訴訟法第三百八十二條第二項、第三百九十五條
後段規定甚明。本件上訴人甲○○經原判決依想像競合犯從一重論處其共同未經許可
，販賣獵槍（累犯）罪刑後，不服而於民國八十五年十二月三日提起第三審上訴，然
未述理由，迄今逾期已久，於本院未判決前仍未提出，此部分之上訴自非合法，亦
應予以駁回。
據上論結，應依刑事訴訟法第三百九十五條，判決如主文。
中      華      民      國    八十六    年      二      月    二十一    日
                              最高法院刑事第二庭
                                  審判長法官  施  文  仁
                                        法官  陳  炳  煌
                                        法官  張  淳  淙
                                        法官  洪  文  章
                                        法官  林  錦  芳
      右正本證明與原本無異
                                              書  記  官
中      華      民      國    八十六    年      二      月    二十六    日
